臺灣嘉義地方法院刑事判決　　　　　　　 99年度訴字第843號
公　訴　人　臺灣嘉義地方法院檢察署檢察官
被　　　告　黃勝堉
上列被告因違反毒品危害防制條例案件，經檢察官提起公訴（99
年度毒偵字第1738號），本院合議庭裁定由受命法官獨任進行簡
式審判程序而為判決如下：
    主  文
黃勝堉施用第一級毒品，累犯，處有期徒刑捌月。
    事  實
一、黃勝堉前於民國八十七年間因施用毒品案件，經本院裁定觀
    察勒戒，移付執行後，因認無繼續施用毒品之傾向，八十七
    年十月十七日執行完畢釋放，業據臺灣嘉義地方法院檢察署
    檢察官八十七年度偵字第六○二三號為不起訴處分確定。前
    開觀察勒戒執行完畢後五年內，復於九十一年間因施用毒品
    案件，經本院於九十一年十二月十三日以九十一年度毒聲字
    第九六六號裁定觀察勒戒，嗣因有繼續施用毒品之傾向，再
    經檢察官聲請強制戒治及提起公訴，復據本院九十二年度毒
    聲字第三二三號裁定施以強制戒治、臺灣高等法院臺南分院
    九十二年度上訴字第八六七號判決判處有期徒刑九月確定。
    另於九十五年間因竊盜案件，經本院九十五年度易字第三三
    七號判決分別判處有期徒刑二年、一年二月確定，其中有期
    徒刑一年二月部分嗣減為有期徒刑七月，有期徒刑二年與減
    得之有期徒刑七月定其應執行之刑為有期徒刑二年五月，九
    十七年十一月三十日執行完畢。詎仍不知悔改，基於施用毒
    品之犯意，於九十九年九月二十六日下午二時許，在嘉義縣
    水上鄉民生社區牌樓前，以針筒注射方式，施用第一級毒品
    海洛因一次（人體代謝為嗎啡）。嗣於同月二十八日晚上七
    時二十分許，經警採集尿液送驗，鑑驗結果呈嗎啡陽性反應
    ，惟黃勝堉已用罄毒品並丟棄針筒。
二、案經嘉義縣警察局中埔分局報告臺灣嘉義地方法院檢察署檢
    察官偵查起訴。
    理  由
一、本件被告黃勝堉所涉犯者為毒品危害防制條例第十條第一項
    法定刑為「六月以上五年以下有期徒刑」之施用第一級毒品
    罪，非死刑、無期徒刑、最輕本刑為三年以上有期徒刑之罪
    或高等法院管轄第一審案件。本院行準備程序中，被告就被
    訴事實為有罪之陳述，經告知簡式審判程序之旨，並聽取檢
    察官及被告之意見後，本院爰依刑事訴訟法第二百七十三條
    之一第一項裁定由受命法官獨任進行簡式審判程序。因此，
    本件簡式審判程序之證據調查依刑事訴訟法第二百七十三條
    之二規定不受同法第一百五十九條第一項、第一百六十一條
    之二、第一百六十一條之三、第一百六十三條之一及第一百
    六十四條至第一百七十條規定之限制，此合先敘明之。
二、事實欄記載之犯罪事實，為被告於審理時坦承不諱（本院卷
    第六十九頁審判筆錄），核與其警詢時供述相符（警卷第二
    頁調查筆錄）。被告之尿液經警採集送驗，呈嗎啡陽性反應
    結果，有台灣檢驗科技股份有限公司濫用藥物檢驗報告、代
    號與真實姓名對照表在卷可查（警卷第四頁、第五頁）。是
    被告自白與事實相符，事證明確，其施用毒品犯行堪以認定
    。
三、按海洛因係毒品危害防制條例第二條第二項第一款所定之第
    一級毒品。核被告所為，係犯毒品危害防制條例第十條第一
    項之施用第一級毒品罪。被告前於八十七年間因施用毒品案
    件，經本院裁定觀察勒戒，移付執行後，因認無繼續施用毒
    品之傾向，八十七年十月十七日執行完畢釋放，業據臺灣嘉
    義地方法院檢察署檢察官八十七年度偵字第六○二三號為不
    起訴處分確定。前開觀察勒戒執行完畢後五年內，復於九十
    一年間因施用毒品案件，經本院於九十一年十二月十三日以
    九十一年度毒聲字第九六六號裁定觀察勒戒，嗣因有繼續施
    用毒品之傾向，再經檢察官聲請強制戒治及提起公訴，復據
    本院九十二年度毒聲字第三二三號裁定施以強制戒治、臺灣
    高等法院臺南分院九十二年度上訴字第八六七號判決判處有
    期徒刑九月確定等情，有臺灣嘉義地方法院檢察署刑案資料
    查註紀錄表、臺灣高等法院被告前案紀錄表附卷可參（偵查
    卷第七頁至第十七頁，本院卷第四頁至第二十八頁）。本件
    雖於觀察勒戒執行完畢五年後再犯，惟被告既於觀察、勒戒
    執行完畢後五年內早已違犯施用毒品罪經法院裁定觀察勒戒
    及強制戒治確定，顯見再施以觀察勒戒或強制戒治，無法收
    其果效，自無毒品危害防制條例第二十條所定「五年後再犯
    」付觀察勒戒之除刑化規定適用之餘地，本件應依毒品危害
    防制條例第十條施用毒品犯罪處罰（最高法院九十五年度第
    七次刑事庭會議參照）。
四、被告持有第一級毒品之低度行為，應為施用第一級毒品之高
    度行為所吸收，不另論罪。另查，被告前於九十五年間因竊
    盜案件，經本院九十五年度易字第三三七號判決分別判處有
    期徒刑二年、一年二月確定，其中有期徒刑一年二月部分嗣
    減為有期徒刑七月，有期徒刑二年與減得之有期徒刑七月定
    其應執行之刑為有期徒刑二年五月，九十七年十一月三十日
    執行完畢等節，有上述前案紀錄可循，其受有期徒刑之執行
    完畢，五年以內故意再犯本件有期徒刑以上之罪，為累犯，
    應依刑法第四十七條第一項加重其刑。
五、爰依被告之陳述（本院卷第七十一頁審判筆錄）及前開前案
    紀錄資料，審酌被告因身染毒癮施用毒品之犯罪動機及目的
    ；犯罪時未受明確之刺激；獨自一人以針筒注射第一級毒品
    之犯罪手段；已婚，育有一名子女，現年四歲，由妻子照顧
    ，家中尚有祖母、父親，母親已經去世，二弟一妹，之前從
    事重機械組裝之生活狀況；有毒品、竊盜、搶奪、贓物等前
    科之品行；國中畢業之智識程度；本件係屬自戕行為，並無
    明顯被害人可言；施用毒品，無視國家查緝毒品之禁令，違
    反注意義務重大，對於國家社會具有潛在危險性；犯罪後尚
    能坦承犯行之態度等一切情狀，判處如主文所示之刑。
據上論斷，應依刑事訴訟法第二百七十三條之一第一項、第二百
九十九條第一項前段，毒品危害防制條例第十條第一項，刑法第
十一條前段、第四十七條第一項，判決如主文。
本案經檢察官侯德人到庭執行職務。
中    華    民    國   100    年    1     月    21    日
                      刑事第一庭  法  官  張道周
以上正本證明與原本無異。
如不服本判決應於收受判決後10日內向本院提出上訴書狀，並應
敘述具體理由；其未敘述上訴理由者，應於上訴期間屆滿後20日
內向本院補提理由書（均須按他造當事人之人數附繕本）「切勿
逕送上級法院」。
中    華    民    國   100    年    1     月    21    日
                                  書記官  張菀純
附記本判決之論罪法條全文
毒品危害防制條例第十條第一項
施用第一級毒品者，處六月以上五年以下有期徒刑。